【裁判字號】    95,裁,1227
【裁判日期】    950615
【裁判案由】    聲請停止執行
【裁判全文】
最  高  行  政  法  院  裁  定
                                     95年度裁字第01227號
抗  告  人  甲○○
            丙○○
            丁○○
            乙○○
上列抗告人因與相對人臺東縣政府間聲請停止執行事件，對於中
華民國95年4月28日高雄高等行政法院95年度停字第11號裁定提
起抗告，本院裁定如下︰
    主  文
抗告駁回。
抗告訴訟費用由抗告人負擔。
    理  由
一、本件抗告人於原審以：抗告人甲○○所有坐落臺東縣臺東市
    ○○段1141、1141之1、1142及1142之1地號土地、抗告人丁
    ○○、乙○○、訴外人張文斌（聲請人丙○○之被繼承人）
    共有坐落同段1031之7地號土地，參加臺東縣第11期利家市
    地重劃。抗告人未因地號之改編及地籍圖之重繪而實際受益
    ，竟被迫需繳納鉅額受益費及在未繳清該費用前限制土地所
    有權之移轉，抗告人不服，已循序提起撤銷訴訟。詎相對人
    在本案訴訟確定前，即移送法務部行政執行署花蓮行政執行
    處強制執行，是抗告人若未遵期繳納差額地價，執行機關將
    限制抗告人出境，造成抗告人權益重大損害，且如查封拍賣
    系爭土地，被第三人拍定，亦將造成日後難以回復之損害等
    語，而聲請於本案訴訟終結前，暫緩徵收差額地價。
二、原審以：按行政訴訟繫屬中，當事人對於中央或地方行政機
    關之處分，固得請求行政法院裁定停止執行，但須以原處分
    或決定之執行，將發生難於回復之損害，且有急迫情事者，
    始得聲請行政法院裁定停止執行，此觀行政訴訟法第116條
    第2項前段規定甚明。所謂難於回復之損害，係指其損害不
    能回復原狀，或不能以金錢賠償，或在一般社會通念上，如
    為執行可認達到回復困難之程度而言。又行政執行之標的為
    金錢，屬於金錢給付之執行，將來仍可以金錢償還，如經執
    行，尚難認將發生難於回復之損害。本件抗告人係就相對人
    對其追繳臺東縣第11期利家市地重劃後差額地價之處分，聲
    請停止執行，上開處分係命抗告人給付金錢之處分，縱不停
    止執行，於一般社會通念上，亦不會達到回復困難之程度，
    抗告人聲請停止該處分之執行，揆諸前開說明，即不應准許
    。至法務部行政執行署花蓮行政執行處民國95年3月13日之
    執行通知，縱於注意事項欄三、載有：「受通知人受合法通
    知無正當理由不到場者，可能被拘提、管收、限制居住或限
    制出境。」惟該項述充其量僅係法律效果之告知而已，本
    身不具行政處分之效力。且本件於行政救濟程序終結前，若
    經執行機關函請內政部入出境管局限制抗告人出境，並經內
    政部入出境管局作成限制抗告人出境之處分，係屬另一行政
    處分之執行問題，尚與本件相對人前述原處分之執行無涉等
    由，裁定駁回抗告人停止執行之聲請。
三、本件抗告人係聲請停止追繳重劃差額地價處分之執行，原裁
    定以該處分係命給付金錢，縱不停止執行，亦無將發生難於
    回復之損害可言，不合停止執行要件，而駁回抗告人停止執
    行該處分之聲請，揆諸行政訴訟法第116條第2項前段之規定
    ，尚無不合。又行政處分除合於法定停止規定者外，一經作
    成，即得執行，不因行政救濟而停止。是否有難予強制執行
    之虞，非得據以停止執行之理由。至相對人曾否於95年4月6
    日同意延緩執行3個月，系爭執行所耗費用如何，均與本件
    得否停止執行無關。抗告人執此抗告，為無理由，應予駁回
    。
四、依行政訴訟法第104條、民事訴訟法第95條、第78條、第85
    條第1項前段，裁定如主文。
中    華    民    國    95    年    6     月    15    日
                  第四庭審判長法  官  高  啟  燦
                              法  官  黃  璽  君
                              法  官  廖  宏  明
                              法  官  楊  惠  欽
                              法  官  林  樹  埔
以  上  正  本  證  明  與  原  本  無  異
中    華    民    國    95    年    6     月    15    日
                              書記官  邱  彰  德


司法院資訊處製作；財團法人民間司法改革基金會備份。
